臺灣新竹地方法院刑事判決　
109年度易字第606號
公  訴  人  臺灣新竹地方檢察署檢察官
被      告  姜建宇





            劉昌信



上  一  人
選任辯護人  蘇毓霖律師（法扶律師）
上列被告因贓物等案件，經檢察官提起公訴（109年度偵字第429
5號），本院判決如下：
    主  文
姜建宇犯踰越窗戶竊盜罪，累犯，處有期徒刑拾月。
劉昌信犯搬運贓物罪，累犯，處有期徒刑拾月。
劉昌信未扣案之水準儀壹臺、水平雷射壹臺、油壓剪壹支，均沒
收，於全部或一部不能沒收或不宜執行沒收時，追徵其價額。
    事  實
一、姜建宇於民國108年10月16日2時34分許，搭乘劉昌信(所涉
    竊盜部分，另經不起訴處分)所駕駛車號00-0000號自用小客
    車至新竹縣新埔鎮中正路與田新路口處，姜建宇下車後步行
    至新竹縣○○鎮○○街000號「竹北甜心」工地工務所前，見該
    工務所窗戶未關，意圖為自己不法之所有，基於踰越窗戶竊
    盜之犯意，由該工務所窗戶翻入而侵入該工務所，徒手將陳
    致嘉所有電腦主機1臺（已發還陳致嘉）及徐富威所有水準
    儀1臺、水平雷射1臺、油壓剪1取走而得手後，分2次將竊得
    物品搬運至劉昌信所駕駛之上開自用小客車內離去。
二、嗣劉昌信知悉姜建宇本即有意行竊，其放置在該車之前開物
    品為贓物，基於收受、搬運贓物之犯意，仍駕車搭載姜建宇
    及前開物品離去，嗣姜建宇將上開水準儀1臺、水平雷射1臺
    、油壓剪1支交與劉昌信收受後，再於同日4時36分許由劉昌
    信駕駛上開汽車搭載姜建宇搬運上開電腦1臺至新竹縣○○鎮○
    ○路000號前，由姜建宇將竊得之電腦主機1臺搬運至其所騎
    乘之車號000-000號普通重型機車後離去。嗣經陳致嘉、徐
    富威報警處理，為警循線查悉上情。
三、案經陳致嘉、徐富威訴由新竹縣政府警察局新埔分局報告臺
    灣新竹地方檢察署檢察官偵查起訴。
    理  由
壹、證據能力部分：
　　本案認定事實所引用之卷內被告以外之人於審判外之言詞或
    書面陳述，檢察官、被告姜建宇、劉昌信及辯護人於本院準
    備程序時均同意其作為本案證據之證據能力（院卷一第460-
    461頁），於辯論終結前亦未對該等證據之證據能力聲明異
    議（院卷二第117-130頁），本院復審酌前揭陳述作成時之
    情況，並無違法取證之瑕疵，亦認以之作為證據為適當，是
    本案有關被告以外之人於審判外之言詞或書面陳述等供述證
    據，依刑事訴訟法第159條之5規定，自均得為證據。
貳、實體部分：
一、訊據被告姜建宇就上開犯罪事實一均坦承不諱（院卷一第309、457頁，院卷二第125頁），並經證人即告訴人陳致嘉、徐富威、證人詹前湧於警詢證述明確（偵卷第16-45頁），且有新竹縣○○鎮○○路000巷00號電腦維修工作室之室內、外照片、新竹縣政府警察局扣押筆錄、扣押物品目錄表、扣押物品收據、扣案物品照片、告訴人陳致嘉之贓物認領保管單、警製案發地點相對位置圖、車號00-0000號自用小客車之車輛詳細資料報表、車號000-000號普通重型機車之車輛詳細資料報表、現場照片、監視器影像擷取照片、GOOGLE地圖電腦列印資料等在卷可查（偵卷第11-12、43、46-51、58-91、130頁），足認被告姜建宇上開自白均與事實相符，是其此部分事證已臻明確，所為均堪認定，應予依法論科。
二、訊據被告劉昌信就犯罪事實二部分固坦承：我只是幫姜建宇載東西而已，我有載他去新埔的租屋處，當天姜建宇有回我車上兩次，有放水桶及電腦在我車上，後來我有先回我住處等情，惟矢口否認有何收受、搬運贓物之犯行，辯稱：我當天是要跟姜建宇去田新外環道抓螃蟹，他要拿什麼東西我不知道，當時我是在抓螃蟹，姜建宇載著東西來，我就幫忙載回去，沒有問他是哪裡來的，我不知道他是偷來的。姜建宇拿上車有電腦1臺、2個水桶，水桶內裝什麼東西我沒有看，第一趟我人不在車上在抓螃蟹，因為水桶先上車，所以我以為姜建宇裝螃蟹在裡面，但看水桶沒裝什麼東西，之後我就在車上等他，我不知道他跑哪裡去，他回來就抱著電腦，他說跟朋友借的，他放完電腦我們就直接離開回到我家，然後他就叫他女朋友把他的電腦載走云云。而被告劉昌信之辯護人復以被告姜建宇在將電腦搬上車時，有告知被告劉昌信係向友人借來的電腦，被告劉昌信並無不法之認識，且依被告姜建宇審理中之證述可知被告姜建宇並未將水準儀1臺、水平雷射1臺、油壓剪1支搬上被告劉昌信之汽車，本案並無證據可證被告劉昌信有收受、搬運贓物之犯意及犯行等詞為被告辯護。
三、經查：　
(一)被告劉昌信有於108年10月16日2時34分許，駕駛車號00-000
    0號自用小客車搭載被告姜建宇至新竹縣新埔鎮中正路與田
    新路口處，嗣被告姜建宇行竊後將竊得之電腦主機1臺放置
    被告劉昌信之汽車上，而被告劉昌信即駕車搭載姜建宇及前
    開物品離去等情，業據被告劉昌信於本院審理時供述明確（
    院卷二第125-127頁），核與證人即同案被告姜建宇於警詢
    、偵訊及本院審理時證述相符（偵卷第6-10、123-125頁，
    院卷二第105-117頁），且有新竹縣○○鎮○○路000巷00號電腦
    維修工作室之室內、外照片、新竹縣政府警察局扣押筆錄、
    扣押物品目錄表、扣押物品收據、扣案物品照片、告訴人陳
    致嘉之贓物認領保管單、警製案發地點相對位置圖、車號00
    -0000號自用小客車之車輛詳細資料報表、車號000-000號普
    通重型機車之車輛詳細資料報表、現場照片、監視器影像擷
    取照片、GOOGLE地圖電腦列印資料等在卷可查（偵卷第11-1
    2、43、46-51、58-91、130頁），是此部分事實，堪以認定
    。
(二)被告劉昌信主觀上明知被告姜建宇搬運上車之本案贓物為其
    所竊得，並確有搬運、收受本案贓物之犯行：
　1.被告姜建宇於警詢中明確證稱：我於108年10月16日2時28分
    許，騎乘HQQ-889號普重機車到新竹縣新埔鎮義民路一段與
    中正路口停車，我在停車地方閒晃等劉昌信來載我，我請劉
    昌信來幫我載東西，劉昌信在新竹縣新埔鎮中正路與義民路
    口開Z2-3658號自用小客車來載我，原本要到田新外環道附
    近抓螃蟹，於閒晃時發現甜心工地旁貨櫃内側窗戶沒鎖也沒
    關，我就臨時起意就竊取本案贓物。當時是劉昌信駕駛上開
    汽車帶我去上開工地旁，我於108年10月16日凌晨爬進上述
    工地旁之貨櫃内側未關未鎖的窗戶，進入貨櫃後發現有很多
    臺電腦，然後我偷1臺電腦主機、水平雷射1臺、水準儀1臺
    、油壓剪1支，我先將前述四樣物品先拿出來放到貨櫃鄰近
    窗戶旁，然後因為東西很多我分兩次搬運，第1次是提1個白
    色桶子裡面裝水平儀1臺、油壓剪1支、水平雷射1臺，然後
    放到劉昌信之上開汽車，當時劉昌信也在車上，第2次我拿1
    部主機電腦跟白色桶子也是放到劉昌信車上，當時劉昌信都
    在車上，因為我來回搬兩次，劉昌信不可能不知道我在行竊
    ，他就是幫我搬運贓物，我當時挑選是看那些工地的工具可
    以跟劉昌信換現金，但劉昌信沒有給我現金，我有將水平儀
    1臺、油壓剪1支、水平雷射1臺給劉昌信，電腦主機則是我
    要用，我將全部東西放在劉昌信車上後，劉昌信就開車帶我
    離開，劉昌信駕駛該車接應我，之後劉昌信有載我到新竹縣
    新埔鎮義民路一段與中正路口我停車的地方，我就把電腦主
    機從汽車上搬下來，放在機車上就與劉昌信各自回家等語（
    偵卷第6-10頁）。
  2.再佐以案發當日被告姜建宇所騎乘之上開機車、被告劉昌信
    所駕駛之上開汽車之行車軌跡，係被告劉昌信先於當日2時2
    7分許，駕駛上開汽車南向經過中正路、義民路口後，而後
    被告姜建宇再於同日2時28分許，騎乘機車至中正路與和平
    街口並停放機車後，隨即搭上被告劉昌信所駕駛之上開汽車
    向東離去，再於同日2時29分許，該車自和平街右轉田新八
    街而直行南向田新路行駛，嗣於同日2時30分許，該車自田
    新路右轉北向福德街行經本案工地後，隨即自同日2時42分
    許前某時起，又繞行出該田新重劃區而停放在本案工地西南
    方約100公尺遠之田新路靠中正路口處等情，有現場監視畫
    面及路過車輛行車紀錄器翻拍照片在卷可參（偵卷第66-74
    頁），足見當日被告劉昌信駕駛上開汽車，並非自新埔街尾
    （即中正路與和平路口）右轉往南直行至田新重劃區內而後
    再右轉直接往西開到田新路靠中正路口處（即被告劉昌信所
    稱抓螃蟹之處，院卷二第125頁），而係先自田新重劃區內
    駛出而右轉田新路向西行駛後，竟異常北向轉入福德街(即
    中正路35巷)繞行經過本案工地之後，始再繞出田新重劃區
    而將汽車停放在上開田新路靠近中正路口處，且該汽車於經
    過本案工地之時，更有無端跨越道路雙黃線而偏向本案工地
    方向行駛之反常之舉，此有現場監視器畫面在卷可參（偵卷
    第73頁），又被告2人均為新埔鎮當地居民，無對該處路線
    不熟之理，可見被告劉昌信與姜建宇於斯時駕車前往繞行本
    案工地之異常行為，無非與一般竊賊於行竊前先前往現場勘
    察之行為相符，則被告姜建宇前揭證稱被告劉昌信知道其在
    偷東西一節，亦非無憑。
　3.另觀之被告劉昌信將上開汽車停放在田新路靠中正路口處之
    期間（即當日2時30分至2時42分許前某時至當日3時17分許
    前某時），被告姜建宇於同日2時34分許，步行至本案工地
    外，於同日2時34分許開始行竊，並於同日3時11分許，第1
    次自工地徒手搬運所竊得之物品1桶而徒步往田新路方向離
    去後，又於同日3時13分許，第2次前往本案工地徒手搬運電
    腦主機及另一水桶而徒步往田新路方向離去，嗣該汽車隨即
    於同日3時17分許，自田新路向西左轉中正路向南後，再右
    轉環河路向北，往義民路方向離去，嗣該汽車再於同日4時3
    5分許，再度南向行駛經過中正路與義民路口後，隨即停放
    於被告姜建宇停放機車之中正路與和平街口，而被告姜建宇
    下車僅搬運1臺電腦主機至其所停放之上開機車後，隨即騎
    乘機車離去等情，有現場監視畫面翻拍照片在卷可參（偵卷
    第75-91頁）。又被告劉昌信於本院審理中曾自承：姜建宇
    把東西放上車後，我有載被告姜建宇回我家一趟等語（院卷
    二第127頁），佐以上開被告劉昌信駕駛汽車動向之行車軌
    跡，被告劉昌信所駕駛之汽車於被告姜建宇行竊完成後，隨
    即於同日3時17分許，自田新路向西左轉中正路向南後，再
    右轉環河路向北，往義民路方向離去，核與被告劉昌信之住
    處地址方向相符，嗣該汽車再於同日4時35分許，再度行駛
    南向經過中正路與義民路口後，隨即停放於被告姜建宇停放
    機車之中正路與和平街口，而被告姜建宇下車時僅有搬運1
    臺電腦主機上機車等情，有現場監視畫面翻拍照片在卷可參
    （偵卷第84-91頁），則被告姜建宇行竊後，隨即與被告劉
    昌信返回被告劉昌信之住處，再間隔約1小時左右始回到被
    告姜建宇停放機車之處，顯見客觀事證亦支持本案姜建宇先
    後2次將所竊取物品置放車上後，被告劉昌信先收受水平儀1
    臺、油壓剪1支、水平雷射1臺而返家，其後始為被告姜建宇
    搬運電腦1臺至被告姜建宇停放上開機車處離去之情形，而
    與姜建宇於警詢中證稱其等分贓之情節相符，綜上，被告姜
    建宇於警詢之證述均堪以採信，被告劉昌信確實有為本案收
    受、搬運贓物之犯行，已堪認定。
(三)被告劉昌信及其辯護人固執前揭情詞置辯，惟查：
　1.證人即同案被告姜建宇雖於本院審理中改稱：本案案發當天
    我跟劉昌信原本要去抓螃蟹，到地點後，劉昌信下去抓螃蟹
    ，我去借水桶要裝螃蟹，之後我有去本案工地，原本要借水
    桶，但看沒人我有去偷東西，我偷電腦1臺、水平儀1臺、油
    壓剪1支、水平雷射1臺，但只有將電腦1臺放在劉昌信的車
    上，劉昌信有問我這臺電腦是什麼電腦，我有說是跟朋友借
    的，我偷的其他東西放在草邊，沒有搬上劉昌信的車上，我
    是後面自己騎摩托車把它拿回家的，我總共搬東西到車上1
    次，就是搬電腦跟螃蟹、就是水桶等語（院卷二第105-107
    頁），然經本院請證人姜建宇陳述當日會面、偷東西、離開
    田新重劃區的過程時，又改稱：當天凌晨在新埔街尾集合，
    當時我是自己騎機車去，劉昌信開車去，我先把機車放在監
    視器的地方，然後坐上劉昌信的車去田新路旁邊的大水溝要
    抓螃蟹，開始要抓螃蟹時，因為沒有水桶，我就跑去找水桶
    ，就找到工務所，沒有人，窗戶沒有鎖，我爬進去拿他的水
    桶，看到那些工具，我就帶走了，我用水桶裝著工具，放在
    路邊的草叢裡，然後我想說有電腦，我就回去拿，拿完電腦
    後，那時我先把電腦放上車，然後就跑去抓螃蟹了等語（院
    卷二第111頁），此時已見證人姜建宇所述關於將電腦搬上
    車時，是否已經抓螃蟹而將螃蟹一併帶上車一事，已有前後
    矛盾，再經本院質之以此，證人姜建宇又改稱：我現在的重
    點就是那臺電腦，只有電腦上車、工具沒有，我雖然有說電
    腦跟螃蟹一起放上車，但我沒有說謊等語（院卷二第111-11
    2頁）。再觀之當日本院訊問證人姜建宇證述之過程：
    問：上一次開準備程序時，劉昌信自己跟法官說你拿了兩趟
        東西上車，不是你剛剛說的一次，劉昌信還說第一趟他
        人不在車上，他跑去抓螃蟹，連水桶都沒有，你是搬完
        電腦才去抓螃蟹，有何意見？為何劉昌信說兩次，你說
        一次？
　　答：（閱覽後答）就是有水桶、有電腦，是一次還是兩次我
        現在不確定。
　　問：你於警詢時陳述，當時你進到貨櫃屋後發現有很多電腦
        ，你先偷了一台電腦主機、一台水平雷射、一台水準儀
        、一支油壓剪，你先把這四樣東西拿出來，放在窗戶旁
        邊，後來因為東西太多分兩次搬，第一次提一個水桶，
        裡面放水準儀、油壓剪、水平雷射，放到劉昌信車上，
        你用水桶放那些工具到劉昌信車上時，當時劉昌信也在
        車上駕駛座，後來第二次你再拿主機、空的桶子放到車
        上，為何與你方才所述也不同？
 　 答：工具就放在草堆。
　　問：請針對問題回答，為何你之前的說法與今日的說法不 
        同？
　　答：挾怨報復。
　　問：你何時說了謊？目的在挾怨報復何人？
　　答：警詢時，警察又在那邊燒話，叫我把劉昌信供出來，我
        就沒有照實說那個電腦是借的，我就沒有照實跟警察這
        樣講。
　　問：所以事實上你當天貨櫃屋內那台電腦是跟朋友借的，不
        是偷的？
　　答：我當時沒有跟警察說那個跟劉昌信... 就是解釋這個問
        題啊。因為我騙劉昌信說那個是借的，當時劉昌信有問
        我。
　　問：你騙劉昌信歸你騙劉昌信，你就算有騙劉昌信，也不代
        表你要跟警察說謊，你還是沒有解釋你為何當時跟警察
        說謊，為何你當時跟警察說謊？
　　答：跟警察說謊的爭議點就是在工具的地方，工具的地方已
        經沒有在事實裡面，沒有在警訊筆錄。
　　問：所以你現在很明確確認你在警察局時說謊？
　　答：不是說謊，因為警察一直在那邊希望說怎樣怎樣。
　　（中略）
　　問：從你把電腦搬上劉昌信車子，一直到你們二人開車去你
        停機車的地方為止，中間經過多久？
　　答：我不記得了。
　　問：中間還發生過什麼事情？
　　答：沒有。
　　問：你們有開車去哪裡繞嗎？
　　答：沒有。
　　問：你在偷完東西，把東西放上車子時，是放在車子的哪裡
        ？
　　答：我忘記了。
　　問：你剛剛說你把電腦放上車之後，你們還有繼續抓螃蟹，
        是否如此？
　　答：我忘記了。
　　問：所以你現在不確定放完電腦之後還有沒有抓螃蟹了？
　　答：因為很久了，我不確定，我現在不敢亂回答了。
　　問：既然你不敢亂回答，那你那些工具到底有沒有放在草叢
        裡？
　　答：有。
　　問：你今天前後所述不符的地方，改口後的內容全部都對劉
        昌信有利，除此之外你通通都說你不記得了，你覺得這
        樣的說法可信嗎？
　　答：因為... 我... （後稱）因為我自己也犯下很多竊案，
        這一條我真的是害到人家，請庭上相信我。
　　（院卷二第112-115頁）　 
　　則由被告姜建宇於本院審理時之上開證述，就本案案發當日
    之時，其行竊前、後有否抓螃蟹之時序、如何將所竊得物品
    放在被告劉昌信之汽車上、所放置之次數，均有前後供述不
    一之情況，且經本院質以其所述將所竊得物品放置汽車上之
    次數與被告劉昌信之供述不符時，竟隨即改口證稱無法確定
    次數，再關於被告姜建宇如何將所竊得物品放置在被告劉昌
    信汽車之何處、其將所竊得物品放置在被告劉昌信汽車上後
    ，有否繼續抓螃蟹一事，均證稱不確定、不記得等語，然攸
    關被告劉昌信是否涉犯本案贓物之工具即水平雷射1臺、水
    準儀1臺、油壓剪1支之部分時，又可明確證稱係於行竊後放
    置草堆中，其沒有搬上被告劉昌信之汽車，足見被告姜建宇
    於審理中僅就有利被告劉昌信之部分明確翻異供述，實與常
    情有違，而難信其審理中之供述為真。
　2.再被告劉昌信於警詢供稱：當天是我開車載姜建宇去田新外
    環道，姜建宇說要去拿東西，但我不知道他拿什麼東西，我
    有幫姜建宇載1臺電腦等語，復經員警提示姜建宇於警詢筆
    錄稱：劉昌信當時人也在駕駛座車上，也知情姜建宇放的那
    些東西是偷來的，因為姜建宇來回兩次搬贓物到車上所以來
    回兩次，劉昌信不可能不知道姜建宇在行竊，劉昌信的分工
    是替姜建宇載運贓物，姜建宇當時挑選的想法是看哪些值錢
    的工地工具可以跟劉昌信換取現金但劉昌信沒有給姜建宇現
    金，然後電腦主機是姜建宇要拿來自己使用等語，則稱：我
    不曉得「那些」東西是贓物等語（偵卷第15頁），可知被告
    劉昌信至少已自陳當日是要幫被告姜建宇載東西，也知悉被
    告姜建宇要拿東西，更知悉被告姜建宇搬上車之物品不單僅
    有電腦而已。又其於偵查中改稱：我有載姜建宇去本案工地
    ，但我不知道他要做什麼，但他上車有拿電腦，我只看到1
    臺電腦，沒看到其他東西等語（偵卷第129頁），復於本院
    準備程序中再改稱：姜建宇載著東西來，我就幫忙載回去，
    沒問他東西哪裡來的，不知道他是偷來的，姜建宇拿上車有
    電腦1臺、2個水桶裝什麼東西我沒有看，姜建宇是回車上2
    趟，第1趟我人不在車上載抓螃蟹，因為水桶先搬上車，我
    以為他裝著螃蟹在裡面，但看水桶沒裝什麼東西，所以我認
    為姜建宇已經先回來1趟了，之後我就在車上等他，我不知
    道他跑哪裡去，他回來就抱著電腦，他說跟朋友借的等語（
    院卷一第457頁），則就被告劉昌信是否在車上看到姜建宇
    將所竊得物品搬上車一事，被告劉昌信已有供述不一之情，
    且被告2人當日是否真要抓螃蟹一事，其等既預計要前往田
    新路外環道抓螃蟹，則何以未攜帶任何可以裝螃蟹之器具前
    往抓螃蟹，且被告姜建宇究係先竊得水桶後再抓螃蟹，或是
    先抓螃蟹再竊水桶一事，被告姜建宇之供述亦有先後矛盾之
    部分已如前述，則被告2人當日是否真要前往田新路外環道
    抓螃蟹一節，要屬可疑，且在此之前雙方既無捕蟹用具，被
    告劉昌信亦稱被告姜建宇上車後隨即離去等語（院卷二第12
    6頁），更可見其等當日顯無抓螃蟹之事。又被告劉昌信既
    已自陳有看到被告姜建宇將電腦及水桶2個搬上車等語，而
    查，被告劉昌信所駕駛之汽車為雙門之小型汽車等情，有現
    場監視錄影翻拍照片在卷可查（偵卷第86頁），則被告姜建
    宇將上開物品放上車，自僅有經由駕駛身旁之副駕駛座一途
    ，則被告劉昌信在此等近距離之下，更無不知水桶內容物之
    理，是被告劉昌信及其辯護人所辯，顯不可採。
　3.綜上，本案事證明確，被告劉昌信及其辯護人所辯均不可採
    ，其如犯罪事實欄二所示之犯行堪以認定，應予依法論科。
    　
四、法律適用：
(一)核被告姜建宇就犯罪事實一所為，係犯刑法第321條第1項第
    2款之踰越窗戶竊盜罪。被告劉昌信就犯罪事實二所為，係
    分別犯刑法第349條第1項之搬運贓物罪、收受贓物罪，其以
    一行為觸犯數罪名，為想像競合犯，應依刑法第55條之規定
    ，從一重之搬運贓物罪處斷。至被告劉昌信雖有於被告姜建
    宇為本案行竊之前，駕駛上開汽車搭載被告姜建宇繞行經過
    本案工地勘察之舉，然因被告劉昌信係將其汽車停放距本案
    工地西南方約100公尺之田新路上，已難認屬把風之共同竊
    盜行為，附此敘明。
(二)⑴被告姜建宇前因竊盜案件，經本院以107年度竹北簡字第24
    4號判處有期徒刑3月確定，並於108年6月15日執行完畢；⑵
    被告劉昌信前①因竊盜案件，經本院以101年度易字第113號
    判處應執行有期徒刑1年，嗣經臺灣高等法院以101年上易20
    03號駁回上訴而確定。②因竊盜案件，經本院以101年度易字
    第277號判處有期徒刑11月確定。③因贓物案件，經本院以10
    2年度易字第191號判處有期徒刑5月確定。上開①至②案件，
    經本院以103年度聲字第344號裁定應執行有期徒刑1年9月確
    定，並與上開③案件接續執行，嗣於103年8月13日縮短刑期
    假釋、付保護管束，迄至104年2月12日假釋期滿未經撤銷，
    視為執行完畢等情，有臺灣高等法院被告前案紀錄表附卷可
    佐。是被告姜建宇、劉昌信2人於有期徒刑執行完畢5年以內
    故意再犯本案有期徒刑以上之罪，皆為累犯，茲參酌司法院
    釋字第775號解釋意旨，衡以被告姜建宇曾因相同類型之竊
    盜案件經判刑確定；被告劉昌信亦曾因相同類型之贓物案件
    經判刑確定，其等卻仍未能戒慎其行，再犯本案犯罪，顯見
    其等刑罰之反應力薄弱，是認加重最低本刑無罪刑不相當之
    情形，爰均依刑法第47條第1項之規定加重其刑。
五、量刑審酌：
    爰以行為人之責任為基礎，審酌被告姜建宇就加重竊盜罪部
    分，所取得之財物價值非微，且僅將電腦發還告訴人陳致嘉
    外，就本案竊得之工具部分則並未實際賠償告訴人徐富威，
    就被告劉昌信贓物罪部分，所造成告訴人徐富威之財產損害
    非微，且迄今仍未實際賠償告訴人徐富威，就此部分均為被
    告2人不利之考量；犯後態度部分，被告姜建宇於偵查及審
    理中雖已知坦承犯行，然竟於本院審理中，就被告劉昌信本
    案犯行部分則有前述刻意維護被告劉昌信之舉，應認犯後態
    度不佳；被告劉昌信則有前揭前後供述不一、意圖卸責之情
    形，而分別為其等量刑輕重之考量；犯罪動機、目的、所受
    刺激部分，被告2人無非均係基於不勞而獲錢財之心態始為
    本案犯罪，與一般竊盜、贓物犯行之行為人之普遍心態並無
    差異，除此之外尚不足認定有何進一步之主觀目的，不為被
    告2人不利考量；所受刺激部分，本案難認其係受有何等不
    當之外在刺激始致犯罪，不為被告2人不利考量；生活狀況
    、智識程度、品行部分，被告姜建宇於審理中自述國中畢業
    之教育程度、從事臨時工工作、家庭經濟狀況勉持（院卷第
    128頁）；被告劉昌信於審理中自述高中畢業之教育程度、
    從事鐵工工作、有三名子女、家中經濟狀況勉持及檢察官求
    刑刑度等一切情狀，分別量處如主文所示之刑。
六、沒收：
　　未扣案之水準儀1臺、水平雷射1臺、油壓剪1支，為被告劉
    昌信本案犯罪所得，且於犯罪既遂時經被告劉昌信取得事實
    上支配權，而為屬於被告劉昌信之物，應依刑法第38條之1
    第1項、第3項規定宣告沒收，於全部或一部不能沒收或不宜
    執行沒收時，追徵其價額。
七、末查，於本院審理中，被告姜建宇具結後以證人身分就被告
    劉昌信所涉犯行之證言，有前揭各項附和被告劉昌信、不足
    採信之情形，均如前述，則其是否另涉及偽證罪嫌，不無可
    疑。是此部分待本案判決終局確定後，宜由檢察官另行依法
    妥適處理，附此敘明。　　
據上論斷，應依刑事訴訟法第299條第1項前段，判決如主文。
本案經檢察官王遠志提起公訴，由檢察官邱宇謙到庭執行職務。
中　　華　　民　　國　　110 　年　　9 　　月　　15　　日
                  刑事第九庭  審判長法　官  黃沛文 
                                    法  官  華澹寧
                                    法  官  李建慶
以上正本證明與原本無異。  
如不服本判決應於收受送達後20日內向本院提出上訴書狀，並應
敘述具體理由；其未敘述上訴理由者，應於上訴期間屆滿後20日
內向本院補提理由書（均須按他造當事人之人數附繕本）「切勿
逕送上級法院」。告訴人或被害人如對於本判決不服者，應具備
理由請求檢察官上訴，其上訴期間之計算係以檢察官收受判決正
本之日期為準。
中　　華　　民　　國　　110 　年　　9 　　月　　15　　日
                                    書記官  張慧儀
附錄本判決論罪法條：
刑法第321條第1項第2款
犯前條第1項、第2項之罪而有下列情形之一者，處6月以上5年以
下有期徒刑，得併科50萬元以下罰金：
二、毀越門窗、牆垣或其他安全設備而犯之。
　　
刑法第349條第1項
收受、搬運、寄藏、故買贓物或媒介者，處5 年以下有期徒刑、
拘役或科或併科50萬元以下罰金。